# 总部代发下属公司员工工资的现金流指定

提问人：friends_6 时间：2019-05-08 17:05:03
请教陈版主：
如果由总部代发下属公司员工工资，现金流指定应按下面哪种方式处理比较好？
第一种：总部层面代发工资指定为支付给职工的现金，下属公司不指定现金流
第二种：总部层面代发工资指定支付集团内借款（投资活动），下属公司指定为支付给职工的现金，同时指定为收到集团内借款（筹资活动）

回答人：chenyiwei
总部个别报表中列报为支付的其他与经营/投资活动有关的现金（具体区分请参考：《瑞华研究 2010 ～ 2016 汇编》之 “问题 5-2-11（关联方之间资金拆借在现金流量表上的列报问题）”）
子公司个别报表层面，因为没有实际的现金流发生，故不模拟现金流。
合并报表层面恢复为 “支付给职工以及为职工支付的现金”。